```{r echo=FALSE, message=FALSE, warning=FALSE}
x_tag <- "{{x_tag}}"
location_code <- "{{location_code}}"
location_name <- fd::norway_locations()[county_code==location_code]$county_name[1]
table <- sykdomspulsen::tbl("results_qp")
```

# Luftveisinfeksjoner, `r location_name` {-}
\begingroup\small
Denne rapporten baseres på Sykdomspulsen som er et overvåkningssystem som innhenter anonyme diagnosedata fra primærlegene og legevakten.  

Luftveisinfeksjoner er en samlebetegnelse for diagnosekodene (ICPC-2) R05-Hoste, R74-Akutt øvre luftveisinfeksjon, R78-Bronkitt/bronkiolitt og R83-Luftveisinfeksjon IKA.  

En økning av luftveisinfeksjoner er vanlig på vinterstid, spesielt hos barn og unge. I aldersgruppen 5-19 år ser vi en stor økning av luftveisinfeksjoner fra sesongen 2016/2017. Dette skyldes hovedsakelig de nye fraværsreglene som ble innført i den videregående skole fra høsten 2016.  

Vil du vite mer om Sykdomspulsen kan du gå tilbake til hovedsiden til Sykdomspulsen og klikke på «Om Sykdomspulsen».
\endgroup

```{r echo=FALSE, message=FALSE, warning=FALSE, paged.print=TRUE, results='asis',  fig.height = 3.8, fig.width = 6.8, fig.align = 'center', fig.pos="H"}
sykdomspulspdf_plot_total(table, location_code, x_tag=x_tag)
``` 
\begingroup\footnotesize

Fig. 1: Antall konsultasjoner vedrørende luftveisinfeksjoner per uke i `r f` for de siste 5 sesongene. Ulike sesonger er angitt med forskjellig farge, årets sesong er markert med svart linje. Antallet konsultasjoner er lavere i ferier og på helligdager. Dette er spesielt tydelig rundt jul/nyttår og påske (markert med svarte stiplede vertikale linjer), men også i sommerferieukene og høstferien.
\endgroup

```{r echo=FALSE, message=FALSE, warning=FALSE, paged.print=TRUE, results='asis', fig.height = 4.2, fig.width = 6.8, fig.align = 'center'}
sykdomspulspdf_plot_ages(table, location_code, x_tag=x_tag)
``` 

\begingroup\footnotesize

Fig. 2: Antall konsultasjoner vedrørende luftveisinfeksjoner per uke i `r f` for de siste 5 sesongene for forskjellige aldersgrupper. Ulike sesonger er angitt med forskjellig farge (se fig. 1 for informasjon om hvilken farge som tilhører hvilken sesong), årets sesong er markert med svart linje. Antallet konsultasjoner er lavere i ferier og på helligdager. Dette er spesielt tydelig rundt jul/nyttår og påske (markert med svarte stiplede vertikale linjer), men også i sommerferieukene og høstferien. Vær oppmerksom på at den vertikale skalaen (y-aksen) er forskjellig fra graf til graf.
\endgroup

\newpage
